臺灣高等法院民事裁定　　　　　　　　 100年度勞抗字第26號
抗　告　人　高曾榮
相　對　人　蘇　墜
　　　　　　吉翁企業有限公司
上　一　人　陳政緯
法定代理人
上列抗告人因與相對人蘇墜、吉翁企業有限公司間確認僱傭關係
不存在事件，對於中華民國100年4月21日臺灣基隆地方法院100
年度勞訴字第3號裁定提起抗告，本院裁定如下：
    主  文
原裁定廢棄。
    理  由
一、原裁定以：抗告人起訴所提出之訴狀，未依司法院發布之「
    民事訴訟書狀規則」規定之格式為之，且未分項載明民事訴
    訟法第244條第1項規定之事項，其程式於法不合，經於民國
    （下同）100年3月28日裁定限期命抗告人補正，相對人雖提
    出補正，但未依旨為之，其訴顯難認為合法等語。
二、抗告意旨略以：伊所提出之起訴狀及補正之精簡版起訴狀已
    依民事訴訟法第244條第1項之規定載明當事人、聲明及訴訟
    標的；又伊為勞工弱勢，並無設備可供打字，且簡字亦非令
    人難懂，原裁定以伊未依「民事訴訟書狀規則」規定提出書
    狀，起訴程式不合法而裁定駁回，自有違誤等語。
三、經查：
    (一)按起訴，應以訴狀表明下列各款事項，提出於法院為之：
      一、當事人及法定代理人。二、訴訟標的及其原因事實。
      三、應受判決事項之聲明。又原告之訴，有下列各款情形
      之一，法院應以裁定駁回之。但其情形可以補正者，審判
      長應定期間先命補正：六、起訴不合程式或不備其他要件
      者。民事訴訟法第244條第1項、第249條第1項分別定有明
      文。再按審判長應向當事人發問或曉諭，令其為事實上及
      法律上陳述、聲明證據或為其他必要之聲明及陳述；其所
      聲明或陳述有不明瞭或不完足者，應令其敘明或補充之。
      同法第199條第2項亦明文規定。
    (二)查抗告人於原法院提出之起訴狀，明白記載蘇墜為「主被
      告」、吉翁企業有限公司（下稱吉翁公司）為「副被告」
      ，法定代理人為陳政緯，請求確認吉翁公司於82年5月1日
      對搭鷹架工程改為承攬關係後，抗告人與蘇墜間僱傭關係
      不成立，訴之聲明「先位請求」確認抗告人「仍在吉翁公
      司出工支薪並加保一年半」、抗告人「與小包僱傭關係不
      成立」、「吉翁改為承攬於沒包之原告更改不成立」等語
      ；「備位請求」確認抗告人「在吉翁平均月薪新台幣7萬
      1291元，並自94年（確日待查先案卷宗）起算民法第487
      條I受領勞務遲延工資之債權存在」。復於「實體上事實
      與理由」說明略以：本件與臺灣士林地院法院95年度勞訴
      字第12號判決為同一事實，惟法律關係係依民法第153條
      第1項規定，主張吉翁公司與抗告人間並無承攬關係之意
      思表示一致，有蘇墜於臺灣基隆地方法院檢察署（下稱基
      隆地檢署）92年度基偵字第845號證稱抗告人薪水都由其
      向吉翁公司領取後再轉交抗告人，並提供抗告人資料予吉
      翁公司報稅，抗告人受僱期間，只做吉翁公司工程等語，
      及吉翁公司前法定代理人陳建三於基隆地檢署89年度基偵
      字第2703號證稱係其給薪水予抗告人等語可憑，而此與一
      般工程發給小包後，薪資由小包向大包領薪後轉發，小包
      再提出包工基本資料供大包報稅之常情無違，則抗告人所
      領薪資係大包吉翁公司交由小包蘇墜轉發，抗告人仍為吉
      翁公司所僱等語（見原法院卷第3-6頁），並提出臺灣士
      林地方法院95年度勞訴字第12號民事裁判、抗告人書狀、
      吉翁公司答辯狀、基隆地檢署函文、訊問筆錄、處分書等
      為證（見原法院卷第7-30頁）。則抗告人顯已以書狀表明
      當事人及法定代理人、訴訟標的及其原因事實、應受判決
      事項之聲明等事項。且既已提出於法院，應仍生依該書狀
      內容所載之效力。是縱其聲明或陳述有不明瞭或不完足之
      處，亦屬審判長應依民事訴訟法第199條第2項之規定，向
      當事人發問或曉諭，令其敘明或補充之問題，自不得以限
      期命補正後仍未補正，而裁定駁回起訴。
    (三)原裁定以抗告人起訴所提出之訴狀，未依司法院發布之「
      民事訴訟書狀規則」規定之格式為之，且未分項載明民事
      訴訟法第244條第1項規定之事項，經命補正後，仍未補正
      ，認其訴為不合法，而裁定駁回抗告人之起訴，即有未洽
      。抗告意旨指摘原裁定不當，聲明廢棄，為有理由，應由
      本院將原裁定廢棄發回原法院另為適當之處理。
四、據上論結，本件抗告為有理由，爰裁定如主文。
中    華    民    國   100    年    12    月    2    日
                    勞工法庭
                      審判長法  官  張  蘭
                            法  官  吳燁山
                            法  官  陳麗玲
正本係照原本作成。
不得抗告。
中    華    民    國   100    年    12    月    2     日
                            書記官  林淑貞